# 关于特殊情况下收入确认的几个问题，欢迎讨论！

提问人：mrlf 时间：2010-12-02 11:40:31
A企业是做加工设备和生产线的， 加工设备 是整台出厂，到客户那需要简单调试， 生产线是 是分几个组件运输到买家，现场需组装、调试 产品有内销和外销。
问题： 1 、A企业内销应该按什么原则确认收入？ 出厂日期？验收日期？ 2 、外销收入又以什么具体条件作为确认收入时点？
报关单上出口日期？运单日期？验收报告日期？
能否内销收入以验收为确认收入时点， 外销收入以运单日期为确认收入时点？
欢迎大家讨论，谢谢！:loveliness:

回答人：chenyiwei
你的做法有一定合理性，但要关注运输途中的风险承担情况，以及加工设备的“简单安装调试”是否构成重大义务。 对于内销和外销，应按同一标准确认收入，当然所依据的凭证等证据可能不同。